【裁判字號】    98,易,3473
【裁判日期】    990211
【裁判案由】    竊盜
【裁判全文】
臺灣板橋地方法院刑事判決              98年度易字第3473號
公  訴  人  臺灣板橋地方法院檢察署檢察官
被      告  丙○○
選任辯護人  謝錫福律師
上列被告因竊盜案件，經檢察官提起公訴（98年度偵字第28443
、32486 號），被告於準備程序中就被訴事實為有罪之陳述，經
本院合議庭裁定由受命法官獨任進行簡式審判程序，判決如下：
    主  文
丙○○共同攜帶兇器毀壞門扇竊盜，處有期徒刑柒月。緩刑貳年
，緩刑期間付保護管束。扣案之扳手、活動扳手、鯉魚鉗、鐵撬
、鐵鎚及油壓剪各壹支均沒收。
    事  實
一、丙○○與乙○○（另由本院審理中）共同基於意圖為自己不
    法所有之犯意，於98年10月11日4 時49分許，由乙○○以00
    00000000號行動電話門號與丙○○之0000000000號行動電話
    門號連絡行竊之事宜，並於同日10時許，由乙○○攜帶其所
    有客觀上足以危害人之生命、身體安全，可供兇器使用之扳
    手、活動扳手、鯉魚鉗、鐵撬、鐵鎚及油壓剪各1 支，由丙○○與乙○○一同騎乘機車，前往甲○○及李秋鶴位於臺北
    縣林口鄉○○路358 巷29號之住處，共同以上開工具之鐵撬
    、鐵鎚毀壞該屋門扇後，侵入該屋（侵入住宅部分未據告訴
    ），由丙○○在1 樓把風，乙○○前往2 樓竊取甲○○所有
    之公事包1 個（內含土耳其里拉50元、泰銖4060元、美金14
    01元、歐元820 元、人民幣1160元、港幣8020元、日幣42萬
    2000元）得手，甫欲逃離現場時，旋遭返家之李秋鶴撞見，
    追呼抓賊，甲○○亦上前追捕丙○○未果。嗣經甲○○及李
    秋鶴報警處理後，於同日12時30分許，為警在上址附近草叢
    中捕獲未能逃離之乙○○，並扣得上開公事包1 個、扳手、
    活動扳手、鯉魚鉗、鐵撬、鐵鎚及油壓剪各1 支，始悉上情
    。
二、案經甲○○訴由臺北縣政府警察局新莊分局移送臺灣板橋地
    方法院檢察署檢察官偵查起訴。
    理  由
一、本案被告丙○○所犯係死刑、無期徒刑、最輕本刑為3 年以
    上有期徒刑以外之罪，其於準備程序中就前揭被訴事實為有
    罪之陳述，經受命法官告知簡式審判程序之旨，並聽取其與
    公訴人之意見後，本院認無不得或不宜改依簡式審判程序進
    行之情事，依刑事訴訟法第273 條之1 第1 項、第284 條之
    1 規定，裁定本案由受命法官獨任進行簡式審判程序；且依
    刑事訴訟法第273 條之2 及第159 條第2 項規定，不適用傳
    聞法則有關限制證據能力之相關規定，合先敘明。
二、上揭犯罪事實，業據被告丙○○於偵查中、本院準備程序及
    審理時均自白不諱，亦據同案被告乙○○於警詢時及偵查中
    均坦認在卷，核與告訴人甲○○、被害人李秋鶴於警詢時之
    指證情節相符，並有臺北縣政府警察局新莊分局搜索扣押筆
    錄、扣押物品目錄表、贓物認領保管單各1 份、行動電話通
    聯紀錄2 份、行動電話簡訊照片4 張、現場蒐證照片13張、
    扣案物品照片7 張、贓物照片8 張在卷可稽及扳手、活動扳
    手、鯉魚鉗、鐵撬、鐵鎚、油壓剪各1 支扣案可佐。從而，
    被告丙○○任意性之自白與事實相符，堪予採信。本案事證
    明確，被告丙○○犯行洵堪認定，應依法論科。
三、按刑法第321 條第1 項第3 款之攜帶兇器竊盜罪，係以行為
    人攜帶兇器竊盜為其加重條件，此所謂兇器，其種類並無限
    制，凡客觀上足對人之生命、身體、安全構成威脅，具有危
    險性之兇器均屬之，且祇須行竊時攜帶此種具有危險性之兇
    器為已足，並不以攜帶之初有行兇之意圖為必要（最高法院
    79年臺上字第5253號判例意旨參照）。查扣案之扳手、活動
    扳手、鯉魚鉗、鐵撬、鐵鎚及油壓剪各1 支，均係金屬製品
    ，質地堅硬鈍重，如持以攻擊人體，足以造成相當之傷害，
    堪認客觀上足對人之生命、身體、安全構成威脅，而可供作
    兇器使用無疑。是核被告丙○○所為，係犯刑法第321 條第
    1 項第2 、3 款之攜帶兇器毀壞門扇竊盜罪。爰審酌被告丙○○正值青年，不思正道取財，竟圖不勞而獲而竊取他人財
    物，破壞社會秩序及他人財產安全，兼衡被告無前科紀錄之
    素行（見卷附臺灣高等法院被告前案紀錄表）、生活狀況、
    智識程度、犯罪之動機、目的、手段、所竊取財物之價值、
    坦承犯行且業與告訴人達成民事和解以取得諒解之犯罪後態
    度、檢察官求處有期徒刑7 月等一切情狀，量處如主文所示
    之刑。
四、又被告丙○○未曾因故意犯罪受有期徒刑以上刑之宣告，有
    臺灣高等法院被告前案紀錄表1 份在卷可考，其因一時失慮
    致罹刑章，業與告訴人達成民事和解且履行完畢，有本院試
    行調解方案書1 份附卷為憑，經此偵審程序及科刑宣告後，
    應能知所警惕，信無再犯之虞，告訴人亦於本院審理時陳明
    不再追究之意思，本院認尚無逕對被告施以刑罰之必要，故
    上開對被告宣告之刑，以暫不執行為適當，爰依刑法第74條
    第1 項第1 款、第93條第1 項規定，宣告緩刑2 年，並於緩
    刑期間付保護管束，以啟自新。另扣案之扳手、活動扳手、
    鯉魚鉗、鐵撬、鐵鎚及油壓剪各1 支，均係共同正犯即同案
    被告乙○○所有供犯罪所用或預備之物，業據其於警詢時供
    明在卷（見偵查卷宗第5 頁），爰依刑法第38條第1 項第2
    款規定宣告沒收。
五、公訴意旨另以：被告丙○○與乙○○亦共同於上揭時、地，
    同時竊取告訴人所有之NOKIA 牌6600型、NOKIA 牌3100型及
    MOTOROLA牌W375型行動電話各1 支，因認被告丙○○此部分
    亦涉犯刑法第321 條第1 項第2 、3 款之加重竊盜罪嫌云云
    。惟按告訴人之告訴，係以使被告受刑事訴追為目的，是其
    陳述是否與事實相符，仍應調查其他證據以資審認；以被害
    人之陳述為認定犯罪之依據時，必其陳述並無瑕疵，且就其
    他方面調查又與事實相符，始足採為科刑之基礎，倘其陳述
    尚有瑕疵，而在未究明前，遽採為論罪科刑之根據，即難認
    為適法（最高法院52年臺上字第1300號、61年臺上字第3099
    號判例意旨參照）。經查，公訴意旨認被告丙○○共同竊取
    上開行動電話，無非係以告訴人甲○○及被害人李秋鶴於警
    詢時之指證為其論據，惟訊據被告丙○○於本院審理時堅詞
    否認竊取上開行動電話，同案被告乙○○亦於警詢時否認竊
    取上開行動電話，復未扣得上開行動電話以資佐證，是以被
    告丙○○此部分犯嫌，僅有告訴人及被害人之單一指述可憑
    ，揆諸前揭說明，自不得作為認定被告丙○○犯罪之唯一證
    據，本應為無罪之諭知，惟公訴意旨認此部分與前揭論罪科
    刑之部分，有實質上一罪關係，爰不另為無罪之諭知，附此
    敘明。
據上論斷，應依刑事訴訟法第273 條之1 第1 項、第299 條第1
項前段，刑法第321 條第1 項第2 款、第3 款、第74條第1 項第
1 款、第93條第1 項、第38條第1 項第2 款，判決如主文。
本案經檢察官張世聰到庭執行職務。
中    華    民    國    99    年     2    月    11    日
                  刑事第九庭    法  官    賴彥魁
上列正本證明與原本無異。
如不服本判決，應於判決送達後10日內，向本院提出上訴書狀，
並應敘述具體理由；其未敘述上訴理由者，應於上訴期間屆滿後
20日內向本院補提理由書（均須按他造當事人之人數附繕本），
「切勿逕送上級法院」。
                                  書記官  楊文祥
中    華    民    國    99    年     2    月    11    日
附錄本案論罪科刑法條全文：
中華民國刑法第321 條：
犯竊盜罪而有左列情形之一者，處6 月以上、5 年以下有期徒刑
：
一、於夜間侵入住宅或有人居住之建築物、船艦或隱匿其內而犯
    之者。
二、毀越門扇、牆垣或其他安全設備而犯之者。
三、攜帶兇器而犯之者。
四、結夥三人以上而犯之者。
五、乘火災、水災或其他災害之際而犯之者。
六、在車站或埠頭而犯之者。
前項之未遂犯罰之。

司法院資訊處製作；財團法人民間司法改革基金會備份。
